臺灣板橋地方法院刑事判決　　　　　　 　94年度訴字第876號
公　訴　人　臺灣板橋地方法院檢察署檢察官
被　　　告　甲○○
　　　　　　　　　　（另案於臺灣臺北監獄臺北分監執行中）
上列被告因違反毒品危害防制條例案件，經檢察官提起公訴（94
年度毒偵字第1871號），本院於準備程序進行中，被告就被訴及
併案事實為有罪陳述，經告知被告簡式審判程序之旨，並聽取當
事人之意見後，裁定進行簡式審判程序判決如下：
    主  文
甲○○連續施用第一級毒品，處有期徒刑柒月；又連續施用第二
級毒品，處有期徒刑肆月；應執行有期徒刑拾月。
    事  實
一、甲○○前於民國83年間，因違反修正前麻醉藥品管理條例案
    件，經臺灣板橋地方法院判處有期徒刑5 月確定，嗣於84年
    6 月27日易科罰金執行完畢。另於88年間，因施用第二級毒
    品安非他命案件，經本院以88年度毒聲字第7469號刑事裁定
    日予以釋放，並由臺灣板橋地方法院檢察署檢察官以88年度
    毒偵字第2511號不起訴處分確定。甲○○又於93年間，因施
    用第一級毒品及第二級毒品案件，經臺灣板橋地方法院檢察
    署檢察官於93年7 月21日，以93年度毒偵字第2611號聲請簡
    易判決處刑，業經本院改以通常程序審理，並於93年10月25
    日以93年度訴字第1666號判決，分別就甲○○施用第一級毒
    品、第二級毒品判處有期9 月及有期徒刑6 月，上開二罪合
    併定其應執行刑為有期徒刑1 年確定，於同年12月30日入監
    執行，現執行中（本件不構成累犯）。詎甲○○猶不知悔改
    ，其於93年10月25日本院93年度訴字第1666號判決確定後，
    仍分別基於施用第一級毒品及第二級毒品之概括犯意，於上
    揭觀察、勒戒執行完畢釋放後5 年內，自93年10月25日起至
    同年12月28日止，連續多次在臺北縣樹林市○○街5 巷2 之
    1 號之住所內，以抽吸摻有海洛因成分香煙之方式，施用第
    一級毒品海洛因，及於同址連續多次以吸食器內放置安非他
    命粉末後燒烤吸取煙氣之方式，施用第二級毒品安非他命。
    嗣於93年12月30日下午4 時40分許，為警在上址查獲並當場
    採集尿液送驗結果，均呈安非他命類及鴉片類陽性反應，始
    知上情。
二、案經臺北縣政府警察局樹林分局報請臺灣板橋地方法院檢察
    署檢察官偵查起訴。
    理  由
一、按除被告所犯為死刑、無期徒刑、最輕本刑為3 年以上有期
    徒刑之罪或高等法院管轄第一審案件者外，於第一次審判期
    日前之準備程序進行中，被告先就被訴事實為有罪之陳述時
    ，審判長得告知被告簡式審判程序之旨，並聽取當事人、代
    理人、辯護人及輔佐人之意見後，裁定進行簡式審判程序，
    刑事訴訟法第273 條之1 第1 項定有明文。經核本件被告甲
    ○○所犯係死刑、無期徒刑、最輕本刑為3 年以上有期徒刑
    以外之罪，其於準備程序中就被訴事實為有罪之陳述，經法
    官告知簡式審判程序之旨，並聽取公訴人、被告之意見後，
    本院爰依首揭規定，合議裁定由受命法官獨任進行簡式審判
    程序，合先敘明。
二、上揭犯罪事實，業據被告甲○○於本院訊問中坦承不諱。且
    被告於93年12月30日19時30分許，在臺北縣政府警察局樹林
    分局，完成採尿程序並送請臺灣檢驗科技股份有限公司檢驗
    之結果，確呈安非他命類及鴉片類陽性之反應，有該公94年
    2 月7 日濫用藥物尿液檢驗報告1 紙附卷為憑（見94年毒偵
    字第1871號偵查卷第8 頁），堪認被告之自白屬實。另被告
    前因施用毒品案件，經裁定送觀察、勒戒後，認無繼續施用
    毒品之傾向，於89年1 月14日釋放，並經臺灣板橋地方法院
    檢察署檢察官以88年度毒偵字第2511號不起訴處分確定；再
    於93年間，因施用第一級毒品及第二級毒品之案件，經臺灣
    板橋地方法院檢察署檢察官聲請簡易判決處刑，並經本院改
    以通常審理程序後，業於93年10月25日以93年訴字第1666號
    判決，分別就其施用第一級毒品、第二級毒品判處有期9 月
    及有期徒刑6 月，上開二罪合併定其應執行刑為有期徒刑1
    年確定，此有上開不起訴處分書、聲請簡易判決處刑書、刑
    事判決書及臺灣高等法院被告前案紀錄表各1 份附卷為據。
    足認被告於前開觀察、勒戒執行完畢釋放後之5 年以內，再
    犯本件施用海洛因及安非他命之犯行明確，應依法論處。
三、核被告所為，係犯毒品危害防制條例第10條第1 項之施用第
    一級毒品罪、及同條第2 項之施用第二級毒品罪。被告施用
    前、後持有第一級、第二級毒品之犯行，為施用之高度行為
    所吸收，均不另論罪。被告多次施用第一級毒品之犯行間，
    及數次施用第二級毒品安非他命之犯行間，時間緊接，犯罪
    構成要件相同，顯各係基於概括犯意反覆而為，均應依連續
    犯各論以一罪，並分別依法加重其刑。被告所犯連續施用第
    一級毒品罪及連續施用第二級毒品罪間，犯意各別，行為互
    異，應分論併罰。爰審酌被告犯後如坦承部分犯行，並衡其
    犯罪動機、目的、所生危害，及其犯後態度等一切情狀，量
    處如主文所示之刑，並定其應執行刑。
據上論斷，應依刑事訴訟法第273 條之1 第1 項、第299 條第 1
項前段，毒品危害防制條例第10條第1 項、第2 項、第23條第 2
項，刑法第11條前段、第56條，第51條第5 款，判決如主文。
本案經檢察官徐名駒到庭執行職務。
中　　華　　民　　國　　94　　年　　5 　　月　　20　　日
                    刑事第十四庭    法  官  林漢強
上列正本證明與原本無異。
如不服本判決，應於判決送達後10日內，向本院提出上訴狀。
                                    書記官  黃大千
中　　華　　民　　國　　94　　年　　5 　　月　　20　　日
附錄本案論罪科刑所用法條全文：
毒品危害防制條例第10條
施用第一級毒品者，處六月以上五年以下有期徒刑。
施用第二級毒品者，處三年以下有期徒刑。
